【裁判字號】    92,易,9
【裁判日期】    920610
【裁判案由】    傷害
【裁判全文】
臺灣澎湖地方法院刑事判決                              九十二年度易字第九號
    公  訴  人  臺灣澎湖地方法院檢察署檢察官
    被      告  乙○○
                丁○○
                甲○○
右列被告因傷害案件，經檢察官提起公訴（九十二年度偵字第一二號），本院判決如
左：
    主  文
乙○○共同傷害人之身體，處有期徒刑柒月。
甲○○、丁○○共同傷害人之身體，各處有期徒刑伍月，如易科罰金，均以參佰元折
算壹日。
    事  實
一、乙○○因其妻陳淑靜騎乘機車與丙○○、戊○○二人共乘之機車發生擦撞，心生
    不滿，乃夥同丁○○、甲○○，三人共同基於傷害人身體之犯意，於民國九十一
    年九月十一日下午四時三十分許，在澎湖縣馬公市○○路與明遠路口，未接受戊○○對於車禍事發經過之解釋，即不分青紅皂白，分由甲○○持安全帽，乙○○
    、丁○○以徒手方式毆傷丙○○，並由乙○○持安全帽，葉再福以徒手方式毆打
    戊○○頭、臉部，致戊○○受有頭部外傷合併腦挫傷、右臉挫傷及頸部挫傷等傷
    害。嗣丙○○及戊○○趁機徒步逃離現場，躲避至澎湖縣馬公市○○路勵志新村
    大門旁準備向家人求援，乙○○仍不罷手，單獨基於上開同一之傷害犯意，接續
    騎乘機車追及由後撞倒丙○○、戊○○二人，造成丙○○受傷，戊○○則受有左
    側臀部挫傷之傷害，乙○○隨即再出手毆傷丙○○（乙○○、甲○○、丁○○傷
    害丙○○部分，業據丙○○撤回告訴）。
二、案經戊○○及其母己○○○訴由澎湖縣警察局馬公分局報請臺灣澎湖地方法院檢
    察署檢察官偵查起訴。
    理  由
一、右揭犯罪事實，業據被害人戊○○、丙○○於警詢、偵查及本院審理中指述屬實
    ，並有驗傷單、現場圖各一紙及現場照片數幀附卷可稽。訊據被告乙○○、丁○○亦均坦承於右開時、地毆傷戊○○之事實。被告乙○○雖否認有撞傷戊○○之
    舉，辯稱：係騎車不小心撞到丙○○，但未撞到戊○○云云，惟查被害人丙○○
    、戊○○於本院審理中明確供稱：乙○○隨後又自己一個人騎機車追過來，並故
    意撞丙○○和戊○○，丙○○和戊○○當時坐在一起想閃避，但來不及就被撞倒
    在地，戊○○左側臀部受傷等語，經核與驗傷單所載被害人戊○○受有左側臀部
    挫傷之情形相符，足認被告乙○○有騎車故意追撞戊○○成傷之事實，被告乙○○此部分辯詞尚非可採。另被告甲○○雖辯稱：伊未出手毆打被害人戊○○，對
    戊○○受傷部分，伊無犯罪可言云云。然按共同實施犯罪行為之人，在合同意思
    範圍以內，各自分擔犯罪行為之一部，相互利用他人之行為，以達其犯罪之目的
    者，即應對於全部所發生之結果，共同負責。本件被告甲○○與被告乙○○係同
    事關係，被告乙○○於接獲其妻陳淑靜電話告知與他人發生車禍後，立即騎乘機
    車載同一起工作之被告甲○○趕至案發現場，隨之與另一到場之同事丁○○，三
    人不滿被害人戊○○對車禍發生經過之解釋，由甲○○持安全帽，乙○○、丁○○以徒手方式毆傷丙○○，並由乙○○持安全帽，葉再福以徒手方式毆打戊○○
    頭、臉部，致戊○○受有頭部外傷合併腦挫傷、右臉挫傷及頸部挫傷等情，業經
    被告三人供述屬實，互核相符，被告甲○○既係受邀前往助陣處理車禍糾紛，旋
    即出手毆打丙○○，顯然有與被告乙○○、丁○○同聲出氣，以暴力滋生事端之
    意思合致，其三人在忠孝路與明遠路口毆打同屬車禍糾紛對造之丙○○、戊○○
    ，則丙○○、戊○○二人之受傷自均係因被告三人基於傷害犯意之聯絡及行為之
    分擔所致，被告乙○○、丁○○出手實施毆打被害人戊○○之行為尚未超越三人
    原計畫以傷害手段教訓車禍糾紛對造之範圍，被告甲○○對此部分自須同負傷害
    罪責。被告甲○○所辯，亦非足採。事證明確，被告犯行均堪認定。
二、核被告所為，均係犯刑法第二百七十七條第一項傷害罪。被告三人在忠孝路與明
    遠路口毆傷被害人戊○○之行為，彼此間分別有犯意之聯絡及行為之分擔，為共
    同正犯。又被告三人與被害人丙○○、戊○○在忠孝路與明遠路口之衝突暫告結
    束後，係乙○○一人單獨騎乘機車追及由後撞倒丙○○、戊○○二人，造成丙○○受傷，戊○○則受有左側臀部挫傷之傷害，乙○○隨即再出手毆傷丙○○等情
    ，業據被告三人及被害人丙○○、戊○○供、指述甚明，被告乙○○此部分騎車
    追撞及出手毆打被害人係單獨起意所為之接續傷害行為，惟尚乏積極證據足以證
    明被告甲○○、丁○○亦參與在內，公訴人以被告甲○○、丁○○於被告乙○○
    撞倒被害人丙○○、戊○○後，出手毆打被害人丙○○、戊○○，因認被告甲○○、丁○○成立此部分共同傷害犯行，尚有未洽，被告甲○○、丁○○傷害犯行
    之範圍應予減縮認定。又被告乙○○多次傷害被害人戊○○之舉動，時、地密接
    ，均侵害同一法益，為接續犯，僅論以傷害單純一罪。爰審酌被告等未循正當程
    序解決車禍糾紛，光天化日之下擅自糾眾以暴力毆人成傷，嚴重破壞行車秩序禮
    儀，助長社會暴戾之氣，殊不足取；犯後迄未積極向被害人戊○○請求原諒，犯
    後態度不佳；被告乙○○毆傷被害人戊○○後，猶不罷手，再騎機車追撞成傷，
    惡性非輕等一切情狀，量處被告乙○○有期徒刑七月，被告甲○○、丁○○各有
    期徒刑五月，被告甲○○、丁○○部分並均諭知易科罰金之折算標準。
據上論斷，應依刑事訴訟法第二百九十九條第一項前段，刑法第二十八條、第二百七
十七條第一項、第四十一條第一項前段，罰金罰鍰提高標準條例第一條前段、第二條
，判決如主文。
本案經檢察官葉麗琦到庭執行職務。
中      華      民      國    九十二    年      六      月      十      日
                              臺 灣 澎 湖 地 方 法 院 刑 事 庭
                                    法    官  陳     順     輝
右正本證明與原本無異。
如不服本判決，應於判決送達後十日內，向本院提出上訴狀（須附繕本）。
中      華      民      國    九十二    年      六      月     十二     日
                                    書 記 官  莊     茹     茵
附錄法條：
刑法第二百七十七條第一項：
傷害人之身體或健康者，處三年以下有期徒刑、拘役或一千元以下罰金。


司法院資訊處製作；財團法人民間司法改革基金會備份。
